da: Hjem og have > Indretning > Fontæner og damme > Fontæner: Springvand; Vandfald
ja: ホーム・ガーデン > インテリア・エクステリア > 噴水・池 > 噴水・滝: 噴水; 滝
hu: Otthon és kert > Dekoráció > Szökőkutak és tavak > Szökőkutak és vízesések: Szökőkutak; Vízesések
en: Home & Garden > Decor > Fountains & Ponds > Fountains & Waterfalls: Fountains; Waterfalls
zh-TW: 居家和庭園 > 裝飾用品 > 噴泉和水池 > 噴泉和瀑布: 噴泉; 瀑布
zh-CN: 家居与园艺 > 装饰 > 喷泉/池塘 > 喷泉/瀑布: 喷泉; 瀑布
hr-HR: Dom i vrt > Dekoracije > Fontane i jezerca > Fontane i vodopadi: Fontane; Vodopadi
fr: Maison et jardin > Décorations > Fontaines et bassins > Fontaines et cascades: Fontaines; Cascades
de: Heim & Garten > Dekoration > Brunnen & Teiche > Brunnen & Wasserfälle: Brunnen; Wasserfälle
pt-PT: Casa e jardim > Decoração > Fontes e lagos > Fontes e cascatas: Fontes; Cascatas
lt-LT: Namai ir sodas > Dekoras > Fontanai ir tvenkiniai > Fontanai ir kriokliai: Fontanai; Kriokliai
it: Casa e giardino > Arredo > Fontane e laghetti > Fontane e cascate ornamentali: Fontane; Cascate
bg-BG: Дом и градина > Декорация > Фонтани и езера > Фонтани и водопади: Фонтани; Водопади
ko: 가정/원예 용품 > 실내 장식 > 분수/연못 > 분수/폭포: 분수; 폭포
pl: Dom i ogród > Ozdoby > Fontanny i stawy > Fontanny i wodospady: Fontanny; Wodospady
sl-SI: Dom in vrt > Dekoracija > Fontane in ribniki > Fontane in slapovi: Fontane; Slapovi
vi: Nhà và vườn > Trang trí > Đài phun nước và ao hồ > Đài phun nước và thác nước: Đài phun nước; Thác nước
sk-SK: Dom a záhrada > Dekorácie > Fontány a jazierka > Fontány a vodopády: Fontány; Vodopády
ro-RO: Casă și grădină > Decorațiuni > Fântâni și iazuri > Fântâni și cascade: Fântâni; Cascade
th: บ้านและสวน > ของประดับตกแต่ง > น้ำพุและสระน้ำ > น้ำพุและน้ำตก: น้ำพุ; น้ำตก
nb: Hjem og hage > Dekor > Fontener og dammer > Fontener og fosser: Fontener; Fosser
es: Casa y jardín > Decoración > Fuentes y estanques > Fuentes y cascadas: Fuentes; Cascadas
ru: Дом и сад > Декор > Фонтаны и пруды > Фонтаны и водопады: Фонтаны; Водопады
nl: Huis en tuin > Decoratie > Fonteinen en vijvers > Fonteinen en watervallen: Fonteinen; Watervallen
tr: Ev ve Bahçe > Dekor > Fıskiyeler ve Havuzlar > Fıskiyeler ve Şelaleler: Fıskiyeler; Şelaleler
sv: Hem och trädgård > Dekor > Fontäner och dammar > Fontäner och vattenfall: Fontäner; Vattenfall
fi: Koti ja puutarha > Koristeet > Suihkulähteet ja lammet > Lähteet ja vesiputoukset: Vesilähteet; Vesiputoukset
cs: Dům a zahrada > Bytové doplňky a dekorace > Fontány a jezírka > Zahradní fontány a vodopády: Fontány; Vodopády
el: Σπίτι & κήπος > Διακόσμηση > Σιντριβάνια & λίμνες > Σιντριβάνια & καταρράκτες: Συντριβάνια; Καταρράκτες
pt-BR: Casa e jardim > Decoração > Fontes e lagos > Fontes artificiais: Fontes de água; Cascatas